臺灣臺南地方法院刑事判決　　　　　　　99年度訴字第1223號
公　訴　人　臺灣臺南地方法院檢察署檢察官
被　　　告　李智豪
　　　　　　徐玉莉
共　　　同
指定辯護人　本院公設辯護人林宜靜
上列被告因違反毒品危害防制條例案件，經檢察官提起公訴（99
年度偵字第 12756號）暨移送併辦（99年度偵字第13744、13750
號），本院判決如下：
    主  文
李智豪犯如附表一所示之罪，各處如附表一所示之刑。應執行有
期徒刑陸年。扣案之第二級毒品甲基安非他命肆包（均含包裝袋
，驗後淨重伍點柒肆玖公克）沒收銷燬之；扣案之夾鏈袋貳包、
電子磅秤壹臺沒收；未扣案供販賣第二級毒品所用之0000000000
號行動電話機壹具（含 SIM卡壹張）與徐玉莉連帶沒收之，如全
部或一部不能沒收時，對其與徐玉莉連帶追徵其價額；因販賣第
二、三級毒品所得之新臺幣柒仟佰元與徐玉莉連帶沒收之，如
全部或一部不能沒收時，以其與徐玉莉之財產連帶抵償之。
徐玉莉犯如附表一、二所示之罪，各處如附表一、二所示之刑。
應執行有期徒刑柒年陸月。扣案之第二級毒品甲基安非他命肆包
（均含包裝袋，驗後淨重伍點柒肆玖公克）沒收銷燬之；扣案之
夾鏈袋貳包、電子磅秤壹臺沒收；未扣案供販賣第二級毒品所用
之0000000000號行動電話機壹具（含 SIM卡壹張）與李智豪連帶
沒收之，如全部或一部不能沒收時，對伊與李智豪連帶追徵其價
額；未扣案供販賣第二級毒品所用之0000000000號行動電話機壹
具（含 SIM卡壹張）沒收，如全部或一部不能沒收時，追徵其價
額；因販賣第二、三級毒品所得之新臺幣壹萬肆仟佰元，其中
新臺幣柒仟佰元與李智豪連帶沒收之，其餘新臺幣柒仟元沒收
之，如全部或一部不能沒收時，其中新臺幣柒仟佰元以伊與李
智豪之財產連帶抵償之，其餘新臺幣柒仟元以伊財產抵償之。
    事  實
一、李智豪曾因施用毒品案件，經本院先後以97年度簡字第 801
    號、97年度易字第1812號判決判處有期徒刑6月、6月確定，
    兩案接續執行，於民國98年 9月22日縮刑期滿執行完畢；其
    後又因施用毒品案件，經本院以99年度簡字第12號判決判處
    有期徒刑6月確定，於99年4月28日易科罰金執行完畢。
二、詎李智豪不知悔改，其與女友徐玉莉二人均明知甲基安非他
    命及愷他命分屬毒品危害防制條例第2條第2項第2、3款公告
    列管之第二級、第三級毒品，不得非法持有、販賣，竟意圖
    營利而共同基於販賣第三級毒品愷他命、第二級毒品甲基安
    非他命之犯意聯絡，以李智豪持用之0000000000號行動電話
    作為施用毒品者聯繫購買愷他命、甲基安非他命之工具，而
    於附表一所示時間、地點，共同販賣如附表一所示數量之第
    三級毒品愷他命、第二級毒品甲基安非他命予附表一所示之
    交易對象，得款如附表一所示。
三、徐玉莉復單獨基於販賣第二級毒品甲基安非他命以營利之犯
    意，以伊所持用之0000000000號行動電話作為施用毒品者聯
    繫購買甲基安非他命之工具，而於附表二所示時間、地點，
    販賣如附表二所示數量之第二級毒品甲基安非他命予附表二
    所示之交易對象，得款如附表二所示。
四、嗣檢察官據報向本院聲請對李智豪、徐玉莉二人持用之上開
    二線行動電話實施通訊監察，並於99年 8月18日指揮員警持
    本院核發之搜索票前往李智豪、徐玉莉二人承租之臺南市○
    ○○街20號 215室進行搜索，當場扣得第二級毒品甲基安非
    他命四小包（均含包裝袋，檢驗前淨重 5.758公克）、第三
    級毒品愷他命二小包（均含包裝袋，檢驗前淨重 2.403公克
    ）、被告李智豪所有供販賣第二級毒品甲基安非他命所用之
    夾鏈袋二包、電子磅秤一臺及與本案無關之安非他命吸食器
    一具、現金新臺幣（下同）19,000元。
五、案經臺灣臺南地方法院檢察署檢察官簽分後偵查起訴暨臺南
    市警察局第三分局（現以改制為臺南市政府警察局第三分局
    ）、行政院海岸巡防署南部地區巡防局分別報請、移請同署
    檢察官偵查後移送本院併案審理。
    理  由
一、證據能力之認定：
    本案檢察官所舉用以證明被告李智豪、徐玉莉二人犯罪暨本
    院依職權調查所得並為本判決所引用之下列各項證據，均未
    據被告二人及其等共同指定辯護人表示不同意採為證據之意
    思，且無事實顯示係公務員因違法蒐證所取得之證據，本院
    審酌該等供述證據、非供述證據作成時之情況暨各該證據之
    性質，亦認為適於作為證據，爰依刑事訴訟法第159條之5等
    規定，於100年 4月12日審理時當庭裁定認為均有證據能力，
    合先敘明。
二、得心證之理由：
    訊據被告李智豪、徐玉莉二人對於上開犯罪事實，均坦承不
    諱，核與證人即被告李智豪、徐玉莉二人於偵查中結證暨證
    人即附表一、二所示交易對象林家慶、張涪堯、吳卓翰、張
    崇閔、黃婉筠、高崇清、謝雅惠七人分別於警詢、偵查中陳
    證情節相符（見99年度偵字第12756號卷第7至10、19至21、
    23至28、40至41、67至77、94至95、97至104、116至118、1
    20至124、133至135、139至151、165至167、186至194、211
    至213、215頁），此外並有被告二人所持用之0000000000、
    0000000000號行動電話通訊監察譯文（見前引偵查卷第17至
    18、29至30、33至34、92、109至110、125至126a、159、19
    9 頁）、0000000000號行動電話雙向通聯紀錄一份（見前引
    偵查卷第216至230頁）在卷可憑。又扣案之疑似第二級毒品
    甲基安非他命四小包經送高雄醫學大學附設中和紀念醫院檢
    驗結果，均含第二級毒品甲基安非他命成分（均含包裝袋，
    驗前淨重5.758公克，驗後淨重5.749公克），此有行政院海
    岸巡防署海岸巡防總局南部地區巡防局99年11月25日南市機
    字第0990016496號函檢附之0000-000號檢驗報告一份附卷可
    參。此外並有上開驗餘之第二級毒品甲基安非他命四包、夾
    鏈袋二包、電子磅秤一臺扣案暨扣押物品照片十三幀在卷可
    資佐證（見前引偵查卷第280至286頁）。按愷他命、甲基安
    非他命各有其獨特之販售通路及管道，復無公定價格，而各
    次買賣之價格、數量，每每隨雙方關係之深淺、購買者之資
    力、需求之數量及對行情之認知、毒品來源是否充裕、查緝
    鬆嚴、購買者被查獲時供出交易對象之可能風險評估等，異
    其標準，非可一概而論；而愷他命、甲基安非他命物稀價昂
    ，取得不易，復為政府嚴格查緝之違禁物，且販賣毒品，刑
    責甚重，若無利可圖，被告二人自無甘冒遭查獲之風險，多
    次販賣予附表一、二所示之人施用之理。綜上事證，堪認被
    告二人自白意圖營利而販賣第二級毒品安非他命、第三級毒
    品愷他命，均與事實相符。本案事證明確，被告二人犯行均
    堪認定，應依法論科。
三、論罪科刑：
  (一)核被告二人就附表一編號 1所示犯行，所為係犯毒品危害防
    制條例第4條第3項之販賣第三級毒品罪；而其二人就附表一
    編號2至4及被告徐玉莉就附表二所示犯行，所為均係犯同條
    例第4條第2項之販賣第二級毒品罪。被告二人就附表一所示
    各次犯行，均有犯意聯絡，為共同正犯。被告二人販賣第三
    級毒品愷他命、第二級毒品甲基安非他命時持有各該毒品之
    低度行為，均為販賣之高度行為所吸收，均不另論罪。被告
    二人如附表一所示各次販賣第三級毒品、販賣第二級毒品犯
    行，以及被告徐玉莉如附表二所示各次販賣第二級毒品犯行
    ，均犯意各別，時間有異，應予分論併罰。
  (二)查被告李智豪有如犯罪事實欄所載前案有期徒刑執行完畢之
    紀錄，有臺灣高等法院被告前案紀錄表在卷可按，其於前開
    有期徒刑之執行完畢後 5年內，故意再犯本案如附表一所示
    有期徒刑以上之各罪，均為累犯，應各依刑法第47條第 1項
    之規定加重其刑。惟其所犯販賣第二級毒品罪之法定最重本
    刑為無期徒刑，依法不得加重，爰僅就有期徒刑、罰金刑部
    分加重其刑。
  (三)被告李智豪、徐玉莉二人於偵查及本案審理中，對於附表一
    、二所示販賣第三級毒品、販賣第二級毒品犯行，均自白不
    諱，應均依毒品危害防制條例第17條第 2項之規定，減輕其
    刑，被告李智豪部分並應就有期徒刑與罰金刑部分先加後減
    之。至被告二人共同指定辯護人辯護意旨，請求本院依刑法
    第59條之規定酌減其刑云云。惟被告二人為圖一己私利，販
    賣毒品予他人施用，所為戕害國民身心健康至鉅，而依毒品
    危害防制條例第4條第2項之規定，販賣第二級毒品之法定本
    刑為無期徒刑或7年以上有期徒刑，得併科1,000萬元以下之
    罰金，此較諸同條第 1項販賣第一級毒品之法定刑度，即死
    刑或無期徒刑；處無期徒刑者得併科 2,000萬元以下之罰金
    ，並無明顯過重之情形，且被告二人均應依毒品危害防制條
    例第17條第2項之規定減輕其刑，已如前述，則減刑之後，
    更難認有何法重情輕之情，爰均不依刑法第59條之規定酌減
    其刑，併予敘明。
  (三)爰審酌被告李智豪、徐玉莉二人藉販賣第三級毒品愷他命、
    第二級毒品甲基安非他命予他人施用以謀求一己私利，所為
    戕害國民身心健康至鉅，被告徐玉莉除與被告李智豪共同販
    賣第二級毒品甲基安非他命、第三級毒品愷他命予附表一所
    示之人外，又單獨販賣第二級毒品甲基安非他命予附表二所
    示之人施用，惟其二人犯毒所得非鉅且犯後均坦承犯行，態
    度良好，尚有悔意，兼衡以其二人智識程度、生活狀況等一
    切情狀，分別量處如主文所示之刑，並均定其等應執行刑，
    以示懲儆。
四、沒收之宣告：
  (一)按「以營利為目的販入毒品，經多次販賣後，持有剩餘毒品
    被查獲者，其各次販賣毒品行為如併合處罰，該持有剩餘毒
    品之低度行為，應僅為最後一次販賣毒品之高度行為所吸收
    ，不另論罪。故就該查獲之剩餘毒品，祗能於最後一次之販
    賣毒品罪宣告沒收銷燬，不得於各次販賣毒品罪均宣告沒收
    銷燬」，最高法院99年台上字第676號、100 年台上字第908
    號判決意旨可資參照。查扣案驗餘之甲基安非他命四小包（
    均含包裝袋，驗後淨重 5.749公克），既屬毒品危害防制條
    例第 2條第2項第2款列管之第二級毒品，且係被告李智豪於
    本院審理中自承係販賣所剩餘（見本院卷(二)第24頁正面），
    揆諸前揭判決意旨，上開扣案之第二級毒品甲基安非他命自
    僅能於被告最後一次販賣第二級毒品犯行（即附表一編號 4
    ）之罪刑項下宣告沒收銷燬之。而上開毒品之包裝袋，因係
    包裹上開毒品所用，縱於檢測時將上開毒品取出，仍有微量
    毒品沾附其上無法析離，自應一併依上開規定沒收銷燬之。
    至員警執行搜索時，雖一併扣得白色粉末二包，且上開白色
    粉末經送高雄醫學大學附設中和紀念醫院檢驗結果，確屬第
    三級毒品愷他命無誤，此有行政院海岸巡防署海岸巡防總局
    南部地區巡防局99年11月25日南市機字第0990016496號函檢
    附之0000-000號檢驗報告一份附卷可參（見本院卷第 138頁
    ），惟該等第三級毒品愷他命既非依毒品危害防制條例第18
    條第 1項前段所定應予沒收銷燬之物，且依被告李智豪於本
    院審理中所為之供述，該等愷他命乃供其自身吸食所用，與
    販賣行為無關（見本院卷(二)第24頁正面），本院自無從為沒
    收之諭知，併予敘明。
  (二)次按毒品危害防制條例第19條第 1項有關沒收因犯罪所得財
    物之規定，係採義務沒收主義，故販賣毒品所得金錢，如能
    認定確係販賣毒品所得款項，應宣告沒收，不以當場搜獲扣
    押者為限，但因其並無「不問屬於犯人與否，沒收之」之特
    別規定，自仍以沒收物屬於犯人所有者為限，始得依該規定
    予以沒收，而上開規定另稱「追徵其價額」者，必限於所沒
    收之物，為金錢以外其他財物而無法沒收時，始應追徵其價
    額，使其繳納與原物相當價額，如所得財物為金錢而無法沒
    收時，應以其財產抵償之，而不發生追徵價額問題；另上開
    規定所稱因犯罪所得之財物，係以實際所得者為限，苟無所
    得或尚未取得者，即無從為沒收、追徵或以財產抵償之諭知
    （最高法院93年度台上字第1218、2670、2743號及96年度台
    上字第2331號判決意旨參照）。次按共同正犯犯罪所得財物
    為現金時，因共同正犯應就全部犯罪結果負其責任而合併計
    算犯罪所得，且於全部或一部不能沒收時以其財產抵償之，
    但為避免執行時發生重複沒收、抵償情形，故各共同正犯之
    間係採「連帶沒收主義」，於裁判時應諭知被告共同犯罪所
    得之財物應與其他共同正犯「連帶沒收」及「連帶抵償」，
    不得就全體共同正犯之總所得，對各該共同正犯分別重複諭
    知沒收（最高法院98年度台上字第 2285、1498、1491、850
    號及97年度台上字第4733、3366、2273號判決意旨參照）。
    從而：
    1.扣案之夾鏈袋二包、電子磅秤一臺，乃被告李智豪所有供
      販賣第二級毒品甲基安非他命所用之物，業據其於本院審
      理中自承在卷，應依毒品危害防制條例第19條第 1項之規
      定宣告沒收；又上開物品既經扣案，即無不能沒收而需連
      帶追徵價額之問題。
    2.如附表一、二所示販賣第三級毒品愷他命、第二級毒品甲
      基安非他命所得之款項，其中附表一部分，應依毒品危害
      防制條例第19條第 1項之規定諭知對被告李智豪、徐玉莉
      二人連帶沒收之，如全部或一部不能沒收時，應以其二人
      之財產連帶抵償之。另附表二部分，則應依同條項之規定
      諭知對被告徐玉莉沒收之，如全部或一部不能沒收時，以
      被告徐玉莉之財產抵償之。
    3.被告李智豪、徐玉莉二人共同用以販賣第三級毒品愷他命
      、第二級毒品甲基安非他命之0000000000號行動電話一具
      （含 SIM卡一張），以及被告徐玉莉用以販賣第二級毒品
      甲基安非他命之0000000000號行動電話機一具（含 SIM卡
      一張），雖均未扣案，仍應依毒品危害防制條例第19條第
      1 項之規定為連帶沒收（0000000000號行動電話）、沒收
      （0000000000號行動電話）之宣告，並諭知如全部或一部
      不能沒收時，連帶追徵（0000000000號行動電話）、追徵
      （0000000000號行動電話）其價額。
  (三)至於，扣案之安非他命吸食器一組及現金19,000元，雖均為
    被告李智豪所有，然扣案之安非他命吸食器乃被告李智豪施
    用第二級毒品甲基安非他命所用，顯與其本案被訴販賣第二
    、三級毒品犯行並無關連，而扣案之現金亦無任何證據證明
    為販賣毒品所得，爰均不予宣告沒收，併予敘明。
據上論斷，應依刑事訴訟法第299條第1項前段，毒品危害防制條
例第 4條第2項、第3項、第17條第2項、第18條第1項前段、第19
條第1項，刑法第11條前段、第28條、第47條第 1項、第51條5款
，判決如主文。
本案經檢察官莊玲如到庭執行職務。
中    華    民    國   100    年    4     月    22    日
                  刑事第十四庭  審判長法  官  陳金虎
                                      法  官  孫淑玉
                                      法  官  周紹武
以上正本證明與原本無異。
如不服本判決應於收受本判後10日內向本院提出上訴書狀，並應
敘述具體理由。其未敘述上訴理由者，應於上訴期間屆滿後20日
內向本院補提理由書狀（均須按他造當事人之人數附繕本）「切
勿逕送上級法院」。
                                      書記官  徐晨芳
中    華    民    國   100    年    4     月    22    日
附錄本案論罪科刑法條全文：
毒品危害防制條例第4條第2項、第3項
製造、運輸、販賣第二級毒品者，處無期徒刑或 7 年以上有期
徒刑，得併科新臺幣 1 千萬元以下罰金。
製造、運輸、販賣第三級毒品者，處 5 年以上有期徒刑，得併
科新臺幣 7 百萬元以下罰金。
┌──────────────────────────────────────────────┐
│【附表一】                                                                                  │
├─┬───┬────┬────┬────┬─────┬───────────────┬───┤
│編│      │        │        │        │聯絡方式及│                              │      │
│  │販賣者│交易時間│交易地點│交易對象│交易價格（│罪名及宣告刑                  │備  註│
│號│      │        │        │        │新臺幣）  │                              │      │
├─┼───┼────┼────┼────┼─────┼───────────────┼───┤
│ 1│李智豪│99年6月6│臺南市大│林家慶  │林家慶以09│李智豪共同販賣第三級毒品，累犯│起訴書│
│  │徐玉莉│日晚間11│同路上「│        │00000000號│，處有期徒刑貳年拾月。因販賣第│附表編│
│  │      │時25分許│四海遊龍│        │行動電話與│三級毒品所得之新臺幣佰元與徐│號1   │
│  │      │        │」前    │        │李智豪使用│玉莉連帶沒收之，如全部或一部不│      │
│  │      │        │        │        │之00000000│能沒收時，以其與徐玉莉之財產連│      │
│  │      │        │        │        │45號行動電│帶抵償之；未扣案供販賣第三級毒│      │
│  │      │        │        │        │話聯絡，以│品所用之0000000000號行動電話機│      │
│  │      │        │        │        │300 元購買│壹具（含 SIM卡壹張）與徐玉莉連│      │
│  │      │        │        │        │愷他命一小│帶沒收之，如全部或一部不能沒收│      │
│  │      │        │        │        │包。      │時，對其與徐玉莉連帶追徵其價額│      │
│  │      │        │        │        │          │。                            │      │
│  │      │        │        │        │          │徐玉莉共同販賣第三級毒品，處有│      │
│  │      │        │        │        │          │期徒刑貳年捌月。因販賣第三級毒│      │
│  │      │        │        │        │          │品所得之新臺幣佰元與李智豪連│      │
│  │      │        │        │        │          │帶沒收之，如全部或一部不能沒收│      │
│  │      │        │        │        │          │時，以伊與李智豪之財產連帶抵償│      │
│  │      │        │        │        │          │之；供販賣第三級毒品所用之0926│      │
│  │      │        │        │        │          │500145號行動電話機壹具（含S IM│      │
│  │      │        │        │        │          │卡壹張）與李智豪連帶沒收之，如│      │
│  │      │        │        │        │          │全部或一部不能沒收時，對伊與李│      │
│  │      │        │        │        │          │智豪連帶追徵其價額。          │      │
├─┼───┼────┼────┼────┼─────┼───────────────┼───┤
│ 2│李智豪│99年6月4│在臺南市│高崇清  │高崇清以09│李智豪共同販賣第二級毒品，累犯│起訴書│
│  │徐玉莉│凌晨 4時│中山路之│        │00000000號│，處有期徒刑年拾月。扣案之夾│附表編│
│  │      │43分許  │「新光三│        │行動電話與│鏈袋貳包、電子磅秤壹臺沒收；未│號8   │
│  │      │        │越」百貨│        │李智豪使用│扣案供販賣第二級毒品所用之0926│      │
│  │      │        │公司前  │        │之00000000│500145號行動電話機壹具（含 SIM│      │
│  │      │        │        │        │45號行動電│卡壹張）與徐玉莉連帶沒收之，如│      │
│  │      │        │        │        │話聯絡，以│全部或一部不能沒收時，對其與徐│      │
│  │      │        │        │        │1000元購買│玉莉連帶追徵其價額；因販賣第二│      │
│  │      │        │        │        │甲基安非他│級毒品所得之新臺幣壹仟元與徐玉│      │
│  │      │        │        │        │命一小包。│莉連帶沒收之，如全部或一部不能│      │
│  │      │        │        │        │          │沒收時，以其與徐玉莉之財產連帶│      │
│  │      │        │        │        │          │抵償之。                      │      │
│  │      │        │        │        │          │徐玉莉共同販賣第二級毒品，處有│      │
│  │      │        │        │        │          │期徒刑年捌月。扣案之夾鏈袋貳│      │
│  │      │        │        │        │          │包、電子磅秤壹臺沒收；未扣案供│      │
│  │      │        │        │        │          │販賣第二級毒品所用之0000000000│      │
│  │      │        │        │        │          │號行動電話機壹具（含SIM 卡壹張│      │
│  │      │        │        │        │          │）與李智豪連帶沒收之，如全部或│      │
│  │      │        │        │        │          │一部不能沒收時，對伊與李智豪連│      │
│  │      │        │        │        │          │帶追徵其價額；因販賣第二級毒品│      │
│  │      │        │        │        │          │所得之新臺幣壹仟元與李智豪連帶│      │
│  │      │        │        │        │          │沒收之，如全部或一部不能沒收時│      │
│  │      │        │        │        │          │，以伊與李智豪之財產連帶抵償之│      │
│  │      │        │        │        │          │。                            │      │
├─┼───┼────┼────┼────┼─────┼───────────────┼───┤
│ 3│李智豪│99年6月5│臺南市東│謝雅惠  │謝雅惠以09│李智豪共同販賣第二級毒品，累犯│起訴書│
│  │徐玉莉│晚間 7時│區○○街│        │00000000號│，處有期徒刑年拾月。扣案之夾│附表編│
│  │      │15分許  │附近之統│        │行動電話與│鏈袋貳包、電子磅秤壹臺沒收；未│號9   │
│  │      │        │一便利超│        │李智豪使用│扣案供販賣第二級毒品所用之0926│      │
│  │      │        │商附近  │        │之00000000│500145號行動電話機壹具（含 SIM│      │
│  │      │        │        │        │45號行動電│卡壹張）與徐玉莉連帶沒收之，如│      │
│  │      │        │        │        │話聯絡，以│全部或一部不能沒收時，對其與徐│      │
│  │      │        │        │        │2000元購買│玉莉連帶追徵其價額；因販賣第二│      │
│  │      │        │        │        │甲基安非他│級毒品所得之新臺幣貳仟元與徐玉│      │
│  │      │        │        │        │命一包。  │莉連帶沒收之，如全部或一部不能│      │
│  │      │        │        │        │          │沒收時，以其與徐玉莉之財產連帶│      │
│  │      │        │        │        │          │抵償之。                      │      │
│  │      │        │        │        │          │徐玉莉共同販賣第二級毒品，處有│      │
│  │      │        │        │        │          │期徒刑年捌月。扣案之夾鏈袋貳│      │
│  │      │        │        │        │          │包、電子磅秤壹臺沒收；未扣案供│      │
│  │      │        │        │        │          │販賣第二級毒品所用之0000000000│      │
│  │      │        │        │        │          │號行動電話機壹具（含SIM 卡壹張│      │
│  │      │        │        │        │          │）與李智豪連帶沒收之，如全部或│      │
│  │      │        │        │        │          │一部不能沒收時，對伊與李智豪連│      │
│  │      │        │        │        │          │帶追徵其價額；因販賣第二級毒品│      │
│  │      │        │        │        │          │所得之新臺幣貳仟元與李智豪連帶│      │
│  │      │        │        │        │          │沒收之，如全部或一部不能沒收時│      │
│  │      │        │        │        │          │，以伊與李智豪之財產連帶抵償之│      │
│  │      │        │        │        │          │。                            │      │
├─┼───┼────┼────┼────┼─────┼───────────────┼───┤
│ 4│李智豪│99年6月6│臺南市東│謝雅惠  │謝雅惠以09│李智豪共同販賣第二級毒品，累犯│起訴書│
│  │徐玉莉│晚間 9時│區○○街│        │00000000號│，處有期徒刑年拾月。扣案之第│附表編│
│  │      │44分許  │附近之統│        │行動電話與│二級毒品甲基安非他命肆包（均含│號10  │
│  │      │        │一便利超│        │李智豪使用│包裝袋，驗後淨重伍點柒肆玖公克│      │
│  │      │        │商附近  │        │之00000000│）沒收銷燬之；扣案之夾鏈袋貳包│      │
│  │      │        │        │        │45號行動電│、電子磅秤壹臺沒收；未扣案供販│      │
│  │      │        │        │        │話聯絡，以│賣第二級毒品所用之0000000000號│      │
│  │      │        │        │        │4000元購買│行動電話機壹具（含SIM 卡壹張）│      │
│  │      │        │        │        │甲基安非他│與徐玉莉連帶沒收之，如全部或一│      │
│  │      │        │        │        │命一包。  │部不能沒收時，對其與徐玉莉連帶│      │
│  │      │        │        │        │          │追徵其價額；因販賣第二級毒品所│      │
│  │      │        │        │        │          │得之新臺幣肆仟元與徐玉莉連帶沒│      │
│  │      │        │        │        │          │收之，如全部或一部不能沒收時，│      │
│  │      │        │        │        │          │以其與徐玉莉之財產連帶抵償之。│      │
│  │      │        │        │        │          │徐玉莉共同販賣第二級毒品，處有│      │
│  │      │        │        │        │          │期徒刑年捌月。扣案之第二級毒│      │
│  │      │        │        │        │          │品甲基安非他命肆包（均含包裝袋│      │
│  │      │        │        │        │          │，驗後淨重伍點柒肆玖公克）沒收│      │
│  │      │        │        │        │          │銷燬之；扣案之夾鏈袋貳包、電子│      │
│  │      │        │        │        │          │磅秤壹臺沒收；未扣案供販賣第二│      │
│  │      │        │        │        │          │級毒品所用之0000000000號行動電│      │
│  │      │        │        │        │          │話機壹具（含SIM 卡壹張）與李智│      │
│  │      │        │        │        │          │豪連帶沒收之，如全部或一部不能│      │
│  │      │        │        │        │          │沒收時，對伊與李智豪連帶追徵其│      │
│  │      │        │        │        │          │價額；因販賣第二級毒品所得之新│      │
│  │      │        │        │        │          │臺幣壹仟元與李智豪連帶沒收之，│      │
│  │      │        │        │        │          │如全部或一部不能沒收時，以伊與│      │
│  │      │        │        │        │          │李智豪之財產連帶抵償之。      │      │
└─┴───┴────┴────┴────┴─────┴───────────────┴───┘
┌──────────────────────────────────────────────┐
│【附表二】                                                                                  │
├─┬───┬────┬────┬────┬─────┬───────────────┬───┤
│編│      │        │        │        │聯絡方式及│                              │      │
│  │販賣者│交易時間│交易地點│交易對象│交易價格（│罪名及宣告刑                  │備  註│
│號│      │        │        │        │新臺幣）  │                              │      │
├─┼───┼────┼────┼────┼─────┼───────────────┼───┤
│ 1│徐玉莉│99年 1月│臺南市友│張涪堯  │張涪堯以09│徐玉莉販賣第二級毒品，處有期徒│起訴書│
│  │      │23日晚間│愛街「兔│        │00000000號│刑年捌月。未扣案供販賣第二級│附表編│
│  │      │8、9時許│寶寶遊藝│        │行動電話與│毒品所用之0000000000號行動電話│號2   │
│  │      │        │場」附近│        │徐玉莉使用│機壹具（含 SIM卡壹張）沒收之，│      │
│  │      │        │        │        │之00000000│如全部或一部不能沒收時，追徵其│      │
│  │      │        │        │        │54號行動電│價額；因販賣第二級毒品所得之新│      │
│  │      │        │        │        │話聯絡，以│臺幣壹仟元沒收之，如全部或一部│      │
│  │      │        │        │        │1000元購買│不能沒收時，以伊財產連帶抵償之│      │
│  │      │        │        │        │甲基安非他│。                            │      │
│  │      │        │        │        │命一小包。│                              │      │
├─┼───┼────┼────┼────┼─────┼───────────────┼───┤
│ 2│徐玉莉│99年3月2│臺南市青│吳卓翰  │吳卓翰以09│徐玉莉販賣第二級毒品，處有期徒│起訴書│
│  │      │日下午 3│年路某公│        │00000000號│刑年捌月。未扣案供販賣第二級│附表編│
│  │      │時14分許│有停車場│        │行動電話與│毒品所用之0000000000號行動電話│號3   │
│  │      │        │        │        │徐玉莉使用│機壹具（含 SIM卡壹張）沒收之，│      │
│  │      │        │        │        │之00000000│如全部或一部不能沒收時，追徵其│      │
│  │      │        │        │        │54號行動電│價額；因販賣第二級毒品所得之新│      │
│  │      │        │        │        │話聯絡，以│臺幣壹仟元沒收之，如全部或一部│      │
│  │      │        │        │        │1000元購買│不能沒收時，以伊財產連帶抵償之│      │
│  │      │        │        │        │甲基安非他│。                            │      │
│  │      │        │        │        │命一小包。│                              │      │
├─┼───┼────┼────┼────┼─────┼───────────────┼───┤
│ 3│徐玉莉│99年 3月│臺南市府│吳卓翰  │吳卓翰以09│徐玉莉販賣第二級毒品，處有期徒│起訴書│
│  │      │18日下午│前路附近│        │00000000號│刑年捌月。未扣案供販賣第二級│附表編│
│  │      │6 時30分│運河旁  │        │行動電話與│毒品所用之0000000000號行動電話│號4   │
│  │      │許      │        │        │徐玉莉使用│機壹具（含 SIM卡壹張）沒收之，│      │
│  │      │        │        │        │之00000000│如全部或一部不能沒收時，追徵其│      │
│  │      │        │        │        │54號行動電│價額；因販賣第二級毒品所得之新│      │
│  │      │        │        │        │話聯絡，以│臺幣壹仟元沒收之，如全部或一部│      │
│  │      │        │        │        │1000元購買│不能沒收時，以伊財產連帶抵償之│      │
│  │      │        │        │        │甲基安非他│。                            │      │
│  │      │        │        │        │命一小包。│                              │      │
├─┼───┼────┼────┼────┼─────┼───────────────┼───┤
│ 4│徐玉莉│99年3月4│臺南市安│張崇閔  │張崇閔以09│徐玉莉販賣第二級毒品，處有期徒│      │
│  │      │日凌晨 5│平區某處│        │00000000號│刑年捌月。未扣案供販賣第二級│起訴書│
│  │      │時46分許│公園籃球│        │行動電話與│毒品所用之0000000000號行動電話│附表編│
│  │      │        │場      │        │徐玉莉使用│機壹具（含 SIM卡壹張）沒收之，│號5   │
│  │      │        │        │        │之00000000│如全部或一部不能沒收時，追徵其│      │
│  │      │        │        │        │54號行動電│價額；因販賣第二級毒品所得之新│      │
│  │      │        │        │        │話聯絡，以│臺幣壹仟元沒收之，如全部或一部│      │
│  │      │        │        │        │1000元購買│不能沒收時，以伊財產連帶抵償之│      │
│  │      │        │        │        │甲基安非他│。                            │      │
│  │      │        │        │        │命一小包。│                              │      │
├─┼───┼────┼────┼────┼─────┼───────────────┼───┤
│ 5│徐玉莉│99年3月8│臺南市金│張崇閔  │張崇閔以09│徐玉莉販賣第二級毒品，處有期徒│起訴書│
│  │      │日晚間 8│華路與府│        │00000000號│刑年捌月。未扣案供販賣第二級│附表編│
│  │      │時34分許│前路口  │        │行動電話與│毒品所用之0000000000號行動電話│號6   │
│  │      │        │        │        │徐玉莉使用│機壹具（含 SIM卡壹張）沒收之，│      │
│  │      │        │        │        │之00000000│如全部或一部不能沒收時，追徵其│      │
│  │      │        │        │        │54號行動電│價額；因販賣第二級毒品所得之新│      │
│  │      │        │        │        │話聯絡，以│臺幣壹仟元沒收之，如全部或一部│      │
│  │      │        │        │        │1000元購買│不能沒收時，以伊財產連帶抵償之│      │
│  │      │        │        │        │甲基安非他│。                            │      │
│  │      │        │        │        │命一小包。│                              │      │
├─┼───┼────┼────┼────┼─────┼───────────────┼───┤
│ 6│徐玉莉│99年3月5│在臺南市│黃婉筠  │黃婉筠以09│徐玉莉販賣第二級毒品，處有期徒│起訴書│
│  │      │日下午 1│北區大興│        │00000000號│刑年捌月。未扣案供販賣第二級│附表編│
│  │      │時45分許│街533巷 │        │行動電話與│毒品所用之0000000000號行動電話│號7   │
│  │      │        │12號住處│        │徐玉莉使用│機壹具（含 SIM卡壹張）沒收之，│      │
│  │      │        │附近之統│        │之00000000│如全部或一部不能沒收時，追徵其│      │
│  │      │        │一便利超│        │54號行動電│價額；因販賣第二級毒品所得之新│      │
│  │      │        │商附近  │        │話聯絡，購│臺幣貳仟元沒收之，如全部或一部│      │
│  │      │        │        │        │買甲基安非│不能沒收時，以伊財產連帶抵償之│      │
│  │      │        │        │        │他命2000元│。                            │      │
│  │      │        │        │        │。        │                              │      │
└─┴───┴────┴────┴────┴─────┴───────────────┴───┘